【裁判字號】    98,抗,97
【裁判日期】    980211
【裁判案由】    聲明異議
【裁判全文】
臺灣高等法院臺中分院民事裁定  98年度抗字第97號
抗  告  人  乙○○
上列抗告人因與相對人甲○○間強制執行聲明異議事件，對於中
華民國九十八年一月七日臺灣臺中地方法院裁定（九十七年度執
字第一００五五七號），提起抗告，本院裁定如下：
    主  文
原裁定廢棄，發回臺灣臺中地方法院。
    理  由
一、按查封動產，以其價格足以清償強制執行之債權額及債務人
    應負擔之費用為限，強制執行法第五十條定有明文。依同法
    第一百十三條規定，上揭規定於不動產之執行程序準用之。
    準此，「超額查封」即為法之所不許。查封之財產，如已足
    供清償強制執行之債權額及債務人應負擔之費用，當然不得
    再以債務人之其餘財產作為應供強制執行之財產。至於所查
    封之財產是否足額，乃執行法院應依職權調查之事項。
二、本件相對人對於抗告人之債權總額為新台幣（下同）十三萬
    一千三百九十五萬元，及自民國九十七年四月一日起至清償
    日止，按年息百分之五計算之利息（加計執行費一千零五十
    一元），相對人聲請查封抗告人之財產，分別於第三人中國
    信託商業銀行股份有限公司南屯分行扣得存款十三萬七千一
    百八十八元（已含利息及執行費）、第三人兆豐國際商業銀
    行股份有限公司南臺中分公司扣得存款二萬三千五百零四元
    、第三人有限責任臺中第二信用合作社扣得存款七千二百六
    十九元及股金一萬五千元，有各該金融機構函送之支票在卷
    可稽。上開查扣之金額，似已足以清償相對人之債權總額，
    有無再就抗告人所有如原裁定附表所示之不動產加以查封之
    必要，非無研求之餘地。則依首揭說明，本件所查封之財產
    是否有「超額查封」而為法所不許之情事，尚待原法院詳加
    審認。至第三人翁苔芝聲請就相對人於本案之債權加以執行
    ，當以相對人對於抗告人之債權總額為限，而非以翁苔芝所
    聲請執行之債權額為據，詎原法院未遑調查究明，即以該院
    另案九十七年度執字第九五九九五號執行事件，以相對人應
    清償翁苔芝二十四萬元及加計自九十六年三月八日起算法定
    遲延利息暨執行費一千九百二十元，則相對人無法收取前開
    查扣款項云云，即認本件對於系爭不動產之執行，並無明顯
    超額查封之情事，因而駁回抗告人就原法院關於系爭不動產
    查封之聲明異議，自非允洽。抗告意旨，指摘原裁定不當，
    求予廢棄，非無理由。
三、據上論結，本件抗告為有理由。依強制執行法第三十條之一
    ，民事訴訟法第四百九十二條，裁定如主文。
中    華    民    國    98    年    2     月    11    日
                  民事第四庭    審判長法  官  陳蘇宗
                                      法  官  張浴美
                                      法  官  李寶堂
以上正本係照原本作成。
不得再抗告。
                                      書記官  林振甫
中    華    民    國    98    年    2     月    12    日
                                                      Ｖ


司法院資訊處製作；財團法人民間司法改革基金會備份。
